臺灣士林地方法院民事裁定
111年度聲字第102號
聲  請  人  楊台興
相  對  人  中國信託商業銀行股份有限公司

法定代理人  利明献
上列當事人間聲請停止執行事件，本院裁定如下：
    主  文
聲請駁回。
聲請程序費用由聲請人負擔。
    理  由
一、按強制執行法第18條第1項規定強制執行程序開始後，除法
    律另有規定外，不停止執行。明示以不停止執行為原則。同
    條第2項所以例外規定得停止執行，係因回復原狀等訴訟，
    如果勝訴確定，債務人或第三人之物已遭執行無法回復，為
    避免債務人或第三人發生難以回復之損害，必於認有必要時
    ，始得裁定停止執行。如無停止執行必要，僅因債務人或第
    三人憑一己之意思，即可達到停止執行之目的，不僅與該條
    所定原則上不停止執行之立法意旨有違，且無法防止債務人
    或第三人濫行訴訟以拖延執行，致害及債權人權益。故受訴
    法院准債務人或第三人提供擔保停止執行，須於裁定中表明
    有如何停止執行之必要性，始得謂當。而有無停止執行必要
    ，更應審究提起回復原狀或異議之訴等訴訟之債務人或第三
    人之權利是否可能因繼續執行而受損害以為斷。倘債務人或
    第三人所提訴訟為不合法、當事人不適格、顯無理由，或繼
    續執行仍無害債務人或第三人之權利者，均難認有停止執行
    之必要（最高法院101年度台抗字第787號裁定參照）。
二、聲請意旨略以：相對人對伊提起清償借款訴訟（案號：本院
    91年度訴字第1388號，下稱1388號事件）業已撤回起訴，伊
    已為此提起債務人異議之訴（案號：本院111年度補字第722
    號，下稱系爭異議之訴事件），請准裁定本院111年度司執
    字第37520號強制執行事件（下稱系爭執行事件），於系爭
    異議之訴事件判決確定前停止執行等語。
三、經查，相對人前執臺灣高雄地方法院（下稱高雄地院）民國
    105年10月25日雄院和105司執祥字第151211號債權憑證（下
    稱系爭債權憑證）向本院聲請執行聲請人之財產，經系爭執
    行事件受理，且系爭債權憑證記載執行名義為高雄地院99年
    度司促字第14297號支付命令（下稱系爭支付命令）及確定
    證明書等節，業經本院職權調取系爭執行事件卷宗核閱無誤
    ，足見相對人於系爭執行程序所執之執行名義為系爭債權憑
    證及支付命令。聲請人雖主張相對人前曾對其提起1388號事
    件起訴，嗣又撤回起訴等語，並提出本院91年12月13日士院
    儀民正91訴字第1388號函為憑；惟按訴經撤回者，視同未起
    訴。民事訴訟法第263條第1項定有明文。揆諸聲請人提出上
    開函文，僅能認相對人曾經對其起訴，於第一審程序中撤回
    起訴，依上開規定，於其撤回起訴時即視同未起訴，相對人
    自仍可再行對聲請人提起訴訟。又相對人前向高雄地院以聲
    請人及第三人陳暐積欠相對人新臺幣（下同）541萬69元及
    利息、違約金為由，聲請發支付命令，經高雄地院核發系爭
    支付命令，命聲請人及陳暐應向相對人連帶給付541萬69元
    ，及自86年1月7日起至清償日止，按年息百分之十點五計算
    之利息，暨自86年1月7日起至清償日止，按上開利率百分之
    二十計算之違約金，並連帶賠償程序費用500元，有系爭支
    付命令在卷可稽，相對人既取得確定之系爭支付命令，並執
    以對聲請人予以強制執行，自無違反程序可言。綜上，聲請
    人所執債務人異議之訴並未具體指摘有何強制執行法第14條
    第1項之事由，難認其所提債務人異議之訴為合法，依前開
    說明，系爭執行事件並無停止執行之必要，聲請人聲請停止
    系爭執行程序，應予駁回。
四、爰裁定如主文。
中　　華　　民　　國　　111 　年　　6 　　月　　23　　日
                  民事第二庭  法  官  蔡子琪
以上正本係照原本作成。
如對本裁定抗告，應於裁定送達後10日內向本院提出抗告狀，並
繳納抗告費新臺幣1,000 元。
中　　華　　民　　國　　111 　年　　6 　　月　　24　　日
                              書記官  周苡彤